【裁判字號】    98,審抗,150
【裁判日期】    980617
【裁判案由】    本票裁定
【裁判全文】
臺灣臺北地方法院民事裁定             98年度審抗字第150號
抗  告  人  甲○○原名呂菊蘭.
相  對  人  乙○○
                        樓
上列當事人間本票裁定事件，抗告人對於中華民國98年4月3日本
院98年度司票字第6510號裁定提起抗告，本院裁定如下：
    主  文
抗告駁回。
抗告程序費用新台幣壹仟元由抗告人負擔。
    理  由
一、按執票人向本票發票人行使追索權時，得聲請法院裁定後強
    制執行，票據法第一百二十三條定有明文。又按本票執票人
    ，依票據法第一百二十三條規定，聲請法院裁定許可對發票
    人強制執行，係屬非訟事件，法院僅依非訟事件程序，就本
    票形式之要件是否具備予以審查，即為已足。若實體上問題
    ，應依訴訟程序另謀解決，尚非屬非訟事件所得審究（最高
    法院57年台抗第76號判例意旨參照）。
二、本件相對人主張其執有抗告人於民國96年10月22日簽發之本
    票乙紙，付款地未裁，金額新台幣（下同）200,000元，利
    息未約定，免除作成拒絕證書，到期日96年11月22日；詎於
    到期後經提示未獲付款，為此提出本票一紙聲請本院裁定准
    予強制執行等情，業據其提出本票為證，本院依首開規定審
    酌相對人提出之本票後裁定予以准許，尚無不合。
三、抗告人抗告意旨雖略以：抗告人與相對人間因生意往來彼此
    相互交換票據，後抗告人因遭客戶惡意跳票致無法兌現所簽
    立票據，經與相對人協議償還方式後，抗告人依約履行償還
    債務，並無相對人所稱避不見面情形；且抗告人亦已多次告
    知相對人雙方間債務尚有28,429元，請求相對人將本票提出
    ，雙方債務做個清楚，惟相對人置之不理。為此，提起抗告
    ，求為廢棄原裁定等語。
四、經查，相對人主張之事實業據提出本票一紙為證，且為抗告
    人所不爭執，原審就系爭本票為形式上之審查，認其已具備
    本票各應記載事項而合於票據法第一百二十條規定，屬有效
    之本票，乃裁定准許強制執行，並無不合。抗告人所述已依
    協議償還債務，兩造間債務尚有28,429元等節，縱然屬實，
    亦係屬實體事項之爭執，揆諸上開說明，抗告人應依訴訟程
    序另謀解決，以資解決，不得於本件非訟事件程序中為此爭
    執，抗告法院亦不得予以審究。從而，抗告意旨指摘原裁定
    不當，求予廢棄，為無理由，應予駁回，爰裁定如主文。
五、爰依非訟事件法第五十五條第一項及第二項、第二十一條第
    二項、第二十四條第一項、第四十六條、民事訴訟法第四百
    九十五條之一第一項、第四百四十九條第一項、第七十八條
    ，裁定如主文。
中    華    民    國    98    年    6     月    17    日
                  民事第六庭  審判長法  官  劉坤典
                                    法  官  劉又菁
                                    法  官  賴錦華
以上正本係照原本作成。
本裁定不得再為抗告。
中    華    民    國    98    年    6     月    17    日
                                    書記官  張馨文


司法院資訊處製作；財團法人民間司法改革基金會備份。
